臺灣臺中地方法院民事裁定　　　　　　　 96年度抗字第223號
再 抗告 人　丙○○
　　　　　　乙○○
共同代理人　鐘登科律師
相　對　人　臺灣土地銀行股份有限公司
法定代理人　甲○○
上列當事人間拍賣抵押物事件，抗告人對於民國96年5月31日本
院96年度拍字第552號裁定提起抗告，經本院合議庭於民國96年
10月8日裁定駁回，再抗告人不服，提起再抗告，本院裁定如下
：
    主  文
再抗告駁回。
再抗告程序費用新台幣壹仟元由再抗告人負擔。
    理    由
一、按對於非訟事件抗告法院之裁定再為抗告，僅得以其適用法
    規顯有錯誤為理由，並經原法院之許可者為限。前項許可，
    以原裁定所涉及之法律見解具有原則上重要性者為限，非訟
    事件法第45條第3項、第4項定有明文。
二、再抗告意旨略以：本件最高限額抵押權設定契約書記載債權
    債務範圍為「共同債務全部」，當然指債務人丙○○、乙○
    ○2人之共同債務全部，且關於共同債務存否及債務人姓名
    即為拍賣抵押物事件形式上審查範圍，不可推給實體訴訟法
    院，系爭第2筆債權係債務人丙○○邀訴外人陳素娥為連帶
    保證人而借款，形式上審查債務人人別姓名即不符合，應駁
    回相對人之聲請。原裁定顯與最高法院71年度臺抗字第306
    號判例：「最高限額抵押，抵押權成立時，可不必先有債權
    存在，縱經登記抵押權，因未登記已有被擔保之債權存在，
    如債務人或抵押人否認先已有債權存在，或於抵押權成立後
    ，曾有債權發生，而從抵押權人提出之其他文件為形式上之
    審查，又不能明瞭是否有債權存在時，法院自無由准許拍賣
    抵押物。」意旨有違，而有適用法規顯然錯誤之違背法令事
    由，並涉及「形式上審查」之法律見解，具有原則上重要性
    ，為此提起再抗告，請求廢棄原裁定等語。
三、經核，聲請拍賣抵押物事件係非訟事件，其程序法理追求迅
    速、經濟之程序利益，再抗告意旨所指摘：系爭第2筆債權
    係債務人丙○○邀訴外人陳素娥為連帶保證人而借款，並非
    抗告人「共同債務」等情，顯係爭執本件抵押債權存否，核
    屬實體事項，再抗告人曲解為係債務人人別姓名之形式審查
    事項，即有未合。本院原裁定並無前揭非訟事件法第45條第
    3項之適用法規顯有錯誤之情形，再抗告人所執再抗告之理
    由亦無非訟事件法第45條第4項規定主張原裁定所涉及之法
    律見解具有原則上重要性之情事存在，依非訟事件法第45條
    第5項規定準用民事訴訟法第436條之3第3項規定，其再抗告
    應不予許可，應駁回其再抗告。
四、依非訟事件法第45條第5項、第21條第2項、第24條第1項，
    民事訴訟法第436條之3第3項、第95條、第78條，裁定如主
    文。
中　　華　　民　　國　　96　　年　　12 　月　　11　　日
                  民事第三庭    審判長法  官  林洲富
                                      法  官  林源森
                                      法  官  林慧貞
上正本證明與原本相符
如對本裁定抗告，須於裁定送達後10日內提出抗告狀（應附繕本
）。
中　　華　　民　　國　　96　　年　　12 　月　　11　　日
                                      書記官
